臺灣高等法院臺南分院刑事判決
上　訴　人
即　被　告　甲 ○ ○
義務辯護人　林 國 明 律師
上列上訴人因強盜等案件，不服臺灣臺南地方法院九十年度訴字
第一０四九號中華民國九十年十月二十五日第一審判決（起訴案
號：臺灣臺南地方法院檢察署九十年度偵字第九二九七號），提
起上訴，判決後，經最高法院發回更審，本院判決如左：
      主      文
原判決撤銷。
甲○○意圖為自己不法之所有，攜帶兇器毀損門扇於夜間侵入住
宅竊盜，因脫免逮捕而當場施以強暴，處有期徒刑陸年。
扣案鐵橇壹支沒收。
      事      實
一、甲○○前有多次竊盜犯行，最後一次於民國八十五年間因竊
    盜案件，經本院判處有期徒刑三年確定，甫於九十年六月十
    九日假釋出獄，現仍在假釋中，仍不知悔改。其因缺錢花用
    ，遂與張清欽共同基於意圖為自己不法所有之犯意聯絡，於
    九十年八月十四日晚上八時三十分許，騎乘甲○○之弟吳俊
    廷所有車號ＮＭＷ－六二三號機車，至台南市○○街一０三
    巷二三弄八號乙○○住處前，因見乙○○家中無人，即推由
    張清欽騎乘機車擔任把風及接應工作，甲○○則持其所有客
    觀上具有危險性堪為兇器之鐵橇一支破壞該宅大門後，侵入
    該宅內竊取乙○○所有如附表所示之物，得手後正欲離去時
    ，適乙○○返家發
    趁隙逃逸，詎甲○○竟為脫免逮捕，明知台南市警察局第五
    分局實踐派出所警員郭昭男、郎國定二人係執行警察職務，
    竟與渠等發生扭打，並趁警員郭昭男將其反手押起時，趁隙
    欲拔取郭昭男腰間配槍，經該二警適時防制後，甲○○又於
    警員郎國定欲彎身將其拉上車時，以腳踢郎國定，而施強暴
    行為，嗣經該二名警員與在場民眾蔡啟東合力下始將之制伏
    ，並扣得鐵橇一支及如附表所示之物。
二、案經臺南市警察局第五分局報請臺灣台南地方法院檢察署檢
    察官偵查起訴。
      理      由
一、按被告之自白，非出於強暴、脅迫、利誘、詐欺、疲勞訊問
    、違法羈押或其他不正之方法，且與事實相符者，得為證據
    。被告陳述其自白係出於不正之方法者，應先於其他事證而
    為調查。該自白如係經檢察官提出者，法院應命檢察官就自
    白之出於自由意志，指出證明之方法，刑事訴訟法第156 條
    第一項及第三項定有明文。準此，被告之自白，須非出於強
    暴、脅迫、利誘、詐欺或其他不正之方法，且與事實相符者
    ，始得採為證據，如果被告之自白，係出於不正之方法，並
    非自由陳述，即其取得自白之程序，已非適法，則不問自白
    內容是否與事實相符，因其非係適法之證據，即不能採為判
    決基礎，故審理事實之法院，遇有被告對於自白提出刑求之
    抗辯時，應先於其他事實而為調查（最高法院二十三年上字
    第八六八號著有判例可資參照）。本件被告於九十年八月十
    五日晚上警方解送至台灣台南地方法院檢察署檢察官初訊時
    即已提出遭警刑求之抗辯（偵字卷第七頁），並請求查明。
    且於原審及本院更一審審理時亦陳稱警訊時警員有打他等語
    （原審卷第八二頁；本院更一卷第五八頁），就此被告警訊
    中之所為相關自白之供述，是否出自任意性已非無疑。且檢
    察官就被告自白係出於自由意志，亦無法指出證明之方法（
    本院更一卷第九七頁），嗣於本院更一審審理時當庭捨棄被
    告之警訊筆錄為證據在案（本院更一卷第九八頁第二行），
    是被告警訊筆錄自應排除而不得採為證據；又被告以外之人
    於審判外之言詞或書面陳述，除法律有規定者外，不得作為
    證據。刑事訴訟法第15 9條第一項亦有明定，惟依刑事訴訟
    法第159條之5之規定被告以外之人於審判外之陳述，雖不符
    前四條之規定，而經當事人於審判程序同意作為證據，法院
    審酌該言詞陳述或書面陳述作成時之情況，認為適當者，亦
    得為證據。當事人、代理人或辯護人於法院調查證據時，知
    有第一百五十九條第一項不得為證據之情形，而未於言詞辯
    論終結前聲明異議者，視為有前項之同意。就被害人乙○○
    於警訊中有關竊盜部分之陳述，被告迄未聲明異議，自得為
    證據，均併此敘明。
二、訊據上訴人即被告甲○○固坦承於前揭時間，與張清欽共同
    騎乘上開機車至被害人乙○○住處外，並由張清欽在外擔任
    把風及接應工作，伊則持其所有之鐵橇（被告於準備程序行
    爭點整理時否認為其所有，嗣於審理時則改稱鐵橇確為伊所
    有）侵入乙○○住宅內竊取財物等情不諱（本院更一卷第五
    八頁、第九一頁、第一００頁），然矢口否認有破壞上開住
    宅門鎖及為脫免逮捕而施強暴之犯行，辯稱：住宅大門並未
    上鎖，故伊並未破壞大門，而係直接推門進去，另伊係因警
    員持槍抵住伊頭部，伊害怕於準備用手撥開槍枝之際，即為
    警員所壓制住，伊無踢打警員之意；當時警察是騎機車去且
    也沒有帶手銬，根本沒有拉我上車，是由另外的警員駕警車
    將我帶走的，且當時是警員和現場民眾把我壓在地上並綑綁
    ，從頭到尾我都是正面被壓在下面，我不可能踢警察云云。
三、經查：
  (一)被告與同案共犯張清欽共同騎乘上開機車至被害人乙○○住
    處外，並由張清欽在外擔任把風及接應工作，伊則持鐵橇侵
    入乙○○住宅內竊取財物等情，迭據被告於本院審理時供承
    不諱（本院上訴卷第四七頁至第四八頁、第八二頁、第一０
    六頁至第一０七頁；本院更一卷第五八頁、第九一頁、第一
    ０一頁），核與同案共犯張清欽於本院上訴審調查時到庭證
    述之情節相符（本院上訴卷第八０頁至第八三頁），並迭經
    被害人乙○○到庭指證明確（警卷第一頁至第三頁；原審卷
    第四一頁至第四二頁、第八０頁；本院更一卷第九八頁），
    且有贓物清冊及贓物認領保管單各一份在警卷可稽（警卷第
    十二頁至第十五頁），足見上情非虛。至被告竊取之財物為
    何？被告於本院上訴審調查時供稱：伊不知是否有竊取男錶
    ，然其他財物則為伊所竊無訛等語（本院上訴卷第四九頁、
    第一０七頁至第一一０頁），且於本院更一審時就贓物清單
    並無意見（本院更一卷第九九頁），參以被告係為警當場追
    捕並查獲如附表所示財物，而被害人亦係自被告為警逮捕現
    場附近，發現被竊如附表所示財物一節，已據證人即追捕被
    告之警員郎國定、被害人乙○○供明在卷，復衡以被害人乙
    ○○於原審調查時證稱：被竊如附表所示男錶係放在手錶收
    藏盒內，並不容易打開，其餘女錶係放在珠寶盒內，被告可
    能只看見珠寶盒，未見收藏盒等語明確（原審卷第四二頁）
    。綜上各情以觀，堪認被告或因行竊後急於逃逸、或因未見
    收藏盒內藏有男錶、或係避重就輕，始供稱不知是否竊取男
    錶。此外，被告復不否認附表所示財物為伊遭警追捕後於現
    場所扣得之物，足認被告竊得之財物包括男錶無疑。
  (二)又被告於本院更一審前一再辯稱：伊並未持鐵撬破壞大門云
    云。然被害人乙○○上開住宅大門業已上鎖，且該大門有被
    撬開痕跡，已據被害人乙○○於本院更一審時到庭詰證無訛
    （本院更一卷第九八頁），經本院依職權詢問，證人乙○○
    到庭證稱：（本院上更一卷第七十三頁所附照片之這個大門
    是否你們家舊門和新門？）這個不是我們家的舊門，我們家
    的舊門類似這個門，照片的舊門不是我們家的，是隔壁（鄰
    時你們家的門有無鎖著？）我們家的門是鎖著，因為公司員
    工旅遊三天，案發那天剛好是第三天。我們回家後發現，小
    門Ｃ字型的門把凹進去，變成３字型，鎖的部分沒有被撬開
    。（鐵橇是否你們家的？）不是，是在我家三樓陽台發現的
    。（如何發現你家被偷？）我發現門把被撬壞，大門被打開
    ，進去後發現客廳櫥櫃通通被打開，第一個印象就認為是遭
    竊，我太太就報警，我發現三樓有聲音並往樓上衝，我到樓
    上時聽到隔壁的二樓的採光罩有聲音，但三樓沒有發現人，
    我又下到一樓，到巷口時，發現被告從隔壁二樓的採光罩往
    下跳，巡邏警察就來了等語明確（同上筆錄）。參以被告於
    本院更一審審理中亦坦認上開鐵撬係伊所有且持以入內行竊
    及被害人事後亦更換新門（本院更一卷第七三頁所附照片）
    乙情。足證被告確有於上開時地，持上開鐵撬破壞被害人乙
    ○○住宅大門後，侵入上開住宅竊取如附表所示財物之事實
    ，被告前揭辯詞，顯係事後圖卸之詞，不足採信。
  (三)另被告為警逮捕之際，有趁隙欲取警員郭昭男腰間配槍，及
    腳踢警員郎國定等情，亦據證人即追捕被告之警員郭昭男於
    原審調查時指證：伊等追到被告後將之撲倒在地，伊將被告
    拉起，站在被告身後用手圈住被告上臂，被告一手有包紮，
    便用另一手欲從槍套取伊配槍，伊用手掌扣住，將被告摔倒
    在地，被告一直掙扎，有一民眾上前幫忙，被告掙扎後翻身
    用腳踢到郎國定，被告當時有叫伊等不要抓他，沒說要開槍
    ，可是一直反抗，伊當時手部也有受傷等語；及證人郎國定
    於原審調查時證稱：伊將被告壓制在地，被告用腳踢伊，當
    時尚有一民眾上前幫忙，被告當時有反抗，並將贓物抱在胸
    前，伊等將之壓制後，才掉落在地等語（原審卷第七九頁、
    八十頁）；證人郭昭男及郎國定於本院更一審時到庭，經行
    交互詰問，亦為相同之證述（本院更一卷第九二頁至第九七
    頁），佐以被告自承：因警員持槍抵住伊頭部，伊怕槍枝走
    火，伸手將槍移走，且因警員先打伊，伊因痛不小心才踢到
    警員等語（詳偵卷第七頁正面、原審卷第六一頁、第八二頁
    、本院上訴卷第四八頁）。足徵被告為警逮捕之際，確有當
    場施以掙脫抗拒、腳踢員警、企圖取槍等強暴行為。按被告
    為竊盜現行犯經警發現後，猶欲逃逸追捕，且為警捕獲後，
    仍不束手就擒，反強力抗拒，企圖搶槍、腳踢警員，其顯有
    為脫免逮捕，而施上開強暴行為甚明。被告上開所辯各語，
    無非事後卸責之詞，亦不足採。
  (四)再按告訴人、證人之陳述有部分前後不符，或相互間有所歧
    異時，究竟何者為可採，法院仍得本其自由心證予以斟酌，
    非謂一有不符或矛盾，即應認其全部均為不可採信；尤其關
    於行為動機、手段及結果等之細節方面，告訴人之指陳，難
    免故予誇大，證人之證言，有時亦有予渲染之可能；然其基
    本事實之陳述，若果與真實性無礙時，則仍非不得予以採信
    ，最高法院著有七十四年台上字第一五九九號判例可資參照
    。被告雖辯稱證人郭昭男、郎定國於警訊及原審所為之供述
    前後不一，顯難為其不利之認定云云。查證人郭昭男、郎國
    定雖於警卷報告書載稱：「．．．被害人乙○○從後追呼並
    指明竊嫌甲○○，職等便立即追捕至實踐街一０三巷二十五
    弄口將竊嫌甲○○撲倒在地．．．竊嫌甲○○轉身右手從職
    郭昭男槍套抽出警用配槍，並大叫（不要抓我，否則我要開
    槍等語）．．．。」等語，嗣於原審調查時二人均改稱：被
    告僅係企圖從槍套拔槍，且未說不要抓我，否則要開槍等語
    （詳原審卷第七九頁、八十頁），雖可見其二人就被告是否
    已奪槍並恐嚇稱欲開槍一節，前後供述有不一之情。然查本
    件被告行竊逃逸為警追捕之際，並未束手就擒，且除證人郭
    昭男、郎國定追捕被告外，證人蔡啟東復幫忙郭昭男、郎國
    定二人共同壓制、逮捕被告乙情，亦據證人蔡啟東於本院上
    訴審調查時到庭證述無訛（本院上訴卷第九四頁），且為被
    告所不否認，互核證人郭昭男、郎國定二人上開於原審調查
    時之證述及本院更一審審理到庭詰問之證詞，足證證人郭昭
    為等基本事實之陳述，於犯罪事實之真實性無礙，依前揭例
    意旨，自得以證人郭昭男、郎國定此部分之證詞，為被告罪
    刑認定之依據至明。
  (五)至公設辯護人於上訴審時提出辯護意旨雖謂：刑法第三百二
    十九條準強盜罪所謂當場施以強暴之行為，應以至使不能抗
    拒為構成要件，本件被告行為當時，縱使存在些許暴力行為
    ，然程度極輕，客觀上自不足致令郭昭男、郎國定達不能抗
    拒之程度，被告所涉犯行實與準強盜罪之構成要件有別云云
    。惟按刑法第三百二十九條準強盜罪所稱之「強暴」，只須
    行為人實施強暴行為，並不以使人不能抗拒為必要，最高法
    院著有七十九年度台上字第五００號、八十六年度台上字第
    三六０三號判決可資參照。本件被告於竊盜得手逃逸時，為
    脫免逮捕，於員警捕獲後，仍不束手就擒，反強力抗拒與員
    警扭打，企圖搶槍，腳踢警員，而施強暴行為，依前揭說明
    ，被告所為核與準強盜罪之「強暴」要件相符，殆無疑義，
    前開辯護意旨，容有誤會。另被告雖於本院上訴審時聲請再
    行傳喚證人蔡啟東到庭對質及上訴狀聲請履勘現場，藉以查
    明乙○○住宅大門有無鐵橇破壞痕跡抑或破壞後加以修補之
    情形，俾助究明上訴人是否確有攜帶鐵橇破壞袁宅大門後侵
    入行竊情事（本院上訴卷第十頁）。然查證人蔡啟東於本院
    上訴審調查時已到庭證稱：案發時光線很暗，未見被告拔槍
    ，未注意到被告是否打員警等語甚明（本院上訴卷第九四頁
    背面）；而被害人乙○○住處於事發後已更換新門，亦據乙
    ○○於本院更一審審理時到庭證述明確，並有新門照片一張
    在卷可參（本院更一卷第七三頁），顯已無從勘驗現場甚明
    ，況衡以上開證據及證詞，本件事證已明，本院認已無再予
    傳訊對質之必要，附此敘明。
  (六)綜上所述，被告上開所辯顯係事後圖卸飾詞，不足採信。本
    件事證明確，被告犯行洵堪認定。
三、按行為後法律有變更者，適用裁判時之法律。但裁判前之法
    律有利於行為人者，適用最有利於行為人之法律，刑法第二
    條第一項定有明文。查刑法第三百三十條已於九十一年一月
    三十日經總統公布修正，並於九十一年二月一日生效，依修
    正後刑法第三百三十條第一項規定「犯強盜罪而有第三百二
    十一條第一項各款情形之一者，處七年以上有期徒刑」，與
    修正前同法第三百三十條第一項規定「犯強盜罪而有第三百
    二十一條第一項各款情形之一者，處五年以上十二年年以下
    有期徒刑」比較，自以修正前刑法第三百三十條第一項規定
    為最有利於行為人之法律，自應適用該項之規定。查鐵橇依
    社會一般觀念，用之攻擊他人，足以使人生命身體安全發生
    危險之虞，自屬兇器。被告竊盜，為脫免逮捕，而當場對依
    法執行職務之警員施以強暴，且有刑法第三百二十一條第一
    項第一款夜間侵入住宅、第二款毀越門扇、第三款攜帶鐵撬
    兇器之情形，核其所為係犯同法第三百三十條第一項之準加
    重強盜罪及同法第一百三十五條第一項妨害公務罪（妨害公
    務罪部分，公訴人雖未併列法條，但其起訴事實已有論及且
    與前開準加重強盜部分有裁判上一罪關係，本院自得併予審
    理）。被告以一行為觸犯上開二罪，為想像競合犯，應依刑
    法第五十五條規定，從重依準加重強盜罪處斷。被告與張清
    欽就上開加重竊盜犯行，雖有犯意聯絡，行為分擔，然張清
    欽於被告為警追捕時早已逃逸，僅被告為脫免逮捕，單獨對
    員警當場施以強暴，則被告所犯之加重強盜罪，與張清欽顯
    無犯意之聯絡，故不論以共同正犯（參照最高法院七十八年
    度台上字第四四二七號意旨），附此敘明。
四、原審予被告甲○○論罪科刑，固非無見，惟查(一)刑法第三百
    三十條第一項已於九十一年一月三十日修正公布，並於同年
    二月一日生效施行，已如前述，原審未及審酌，即有未合。
    (二)按被告之自白，須非出於強暴、脅迫、利誘、詐欺或其他
    不正之方法，且與事實相符者，始得採為證據，如果被告之
    自白，係出於不正之方法，並非自由陳述，即其取得自白之
    程序，已非適法，則不問自白內容是否與事實相符，因其非
    係適法之證據，即不能採為判決基礎，故審理事實之法院，
    遇有被告對於自白提出刑求之抗辯時，應先於其他事實而為
    調查（最高法院廿三年上字第八六八號著有判例可資參照）
    ，本件被告於九十年八月十五日晚上警方解送至台灣台南地
    方法院檢察署檢察官初訊時即已提出遭警刑求之抗辯（偵字
    卷第七頁），且於原審審理時亦陳稱警訊時警員有打他等語
    （原審卷第八二頁），並請求查明。足徵被告所為相關自白
    之供述，是否出自任意性已非無疑。原審未就此先於其他事
    實而為調查審究釐清，即採為判決之基礎（原審判決理一之
    (一)），顯有欠當。(三)又刑法第三百二十一條第一項第二款所
    謂「毀越門扇」，係指毀損或超越及踰越門扇而言，此與用
    鑰匙開鎖啟門入室者不同。又「越」字應解為「超越」或「
    踰越」，而非謂啟門入室即可謂之越（最高法院九十三年度
    台上字第六六八七號判決可資參照）。本件原判決事實欄載
    稱：上訴人持客觀上具有危險性堪為兇器之鐵橇一支破壞乙
    ○○住宅大門後，侵入該宅內竊取乙○○所有如原判決附表
    所示之物等情，於判決理由一之(一)項內亦載敘：且上開大門
    有被撬開痕跡，已據被害人乙○○供明在卷，足見原審所認
    定論及之事實及理由上訴人侵入乙○○之住宅，應係僅及於
    「毀損」門扇而已，似未包括「超越」或「踰越」門扇之情
    形在內，原判決主文所宣示上訴人係「毀越」門扇侵入袁宅
    竊盜，兼俱「毀損」及「踰越」之情節，似有未合。(四)原判
    決於主文欄諭知被告因脫免逮捕，而當場施以強暴「脅迫」
    ，然於犯罪事實欄及理由欄，均未論及被告有何當場施「脅
    迫」之情，尚有未洽。(五)被告持以行竊之鐵橇一支，為共犯
    張清欽所買被告甲○○所有，已據張清欽及被告供承在卷（
    詳如上述），且係供犯本罪所用之物，原判決事實欄未予敘
    明且疏未併予宣告沒收，亦有未洽。(六)被告所為另犯刑法第
    一百三十五條第一項妨害公務罪，原判決漏未論及，仍有欠
    妥。被告上訴意旨，猶執陳詞，否認準強盜部分之犯行，雖
    無理由，然原判決既有可議，自應由本院撤銷改判，以期適
    法。爰審酌被告有多起竊盜前科（有台灣高等法院被告全國
    前案紀錄表在卷可稽）、犯罪之動機，夜間持鐵橇破壞大門
    侵入住宅之犯罪手段、犯罪所生之危害、犯罪所得之財物、
    現行犯為警發現後又恃強反抗、犯後狡飾部分犯行、態度非
    佳等一切情狀，量處如主文第二項所示之刑，以資懲儆。扣
    案鐵撬一支為被告所有，且係供被告與張清欽共同犯罪所用
    之物，應依刑法第三十八條第一項第二款規定，併予宣告沒
    收。
據上論斷，應依刑事訴訟法第三百六十九條第一項前段、第三百
六十四條、第二百九十九條第一項前段，修正前刑法第三百三十
條第一項，第三百二十九條、刑法第二條第一項但書、第一百三
十五條第一項、第五十五條、第三十八條第一項第二款、罰金罰
鍰提高標準條例第一條前段，判決如主文。
本案經檢察官吳忠賢到庭執行職務。
中　　華　　民　　國　　94　　年　　5 　　月　　3 　　日
                  刑事第五庭    審判長法　官  楊明章
                                      法　官  顏基典
                                      法　官  沈揚仁
以上正本證明與原本無異。
如不服本判決，應於收受本判決後十日內向本院提出上訴書狀。
其未敘述上訴理由者並得於提起上訴後十日內向本院補提理由書
狀（均須按他造當事人之人數附繕本）「切勿逕送上級法院」。
　　　　　　　　　　　　　　　　　　　書記官  李梅菊
中　　華　　民　　國　　94　　年　　5 　　月　　3 　　日
附錄法條：
刑法第135條第一項：
對於公務員依法執行職務時，施強暴脅迫者，處三年以下有期徒
刑、拘役或三百元以下罰金。
條正前刑法第三百三十條第一項：
犯強盜罪而有第三百二十一條第一項各款情形之一者，處五年以
上十二年以下有期徒刑。
刑法第三百二十一條第一項第一款、第二款、第三款
犯竊盜罪而有左列情形之一者，處六月以上五年以下有期徒刑：
  一、於夜間侵入住宅或有人居住之建築物、船艦，或隱匿其內
      而犯之者。
  二、毀越門扇、牆垣或其他安全設備而犯之者。
  三、攜帶兇器而犯之者。
  四、結夥三人以上而犯之者。
  五、乘火災、水災或其他災害之際而犯之者。
  六、在車站或埠頭而犯之者。
刑法第三百二十九條
竊盜或搶奪，因防護贓物、脫免逮捕或湮滅罪證，而當場施以強
暴脅迫者，以強盜論。
附表：
┌───────┬──┬──┬────────┬───┬─────┐
│物  品  名  稱│單位│數量│價值（新台幣）  │所有人│備      考│
├───────┼──┼──┼────────┼───┼─────┤
│勞力士男錶    │ 只 │ １ │壹拾萬元整      │乙○○│          │
├───────┼──┼──┼────────┼───┼─────┤
│勞力士女錶    │ 只 │ １ │壹拾萬元整      │乙○○│          │
├───────┼──┼──┼────────┼───┼─────┤
│ＡＰ男錶      │ 只 │ １ │壹拾伍萬元整    │乙○○│          │
├───────┼──┼──┼────────┼───┼─────┤
│百年靈男錶    │ 只 │ １ │壹拾貳萬元整    │乙○○│          │
├───────┼──┼──┼────────┼───┼─────┤
│浪琴男錶      │ 只 │ １ │貳萬伍仟元整    │乙○○│          │
├───────┼──┼──┼────────┼───┼─────┤
│OMEGA 男錶    │ 只 │ １ │萬元整        │乙○○│          │
├───────┼──┼──┼────────┼───┼─────┤
│夏利豪男錶    │ 只 │ １ │萬伍仟元整    │乙○○│          │
└───────┴──┴──┴────────┴───┴─────┘
┌───────┬──┬──┬────────┬───┬─────┐
│金    鍊      │ 條 │ ４ │萬元整        │乙○○│          │
├───────┼──┼──┼────────┼───┼─────┤
│銀    鍊      │ 條 │ ４ │壹萬伍仟元整    │乙○○│          │
├───────┼──┼──┼────────┼───┼─────┤
│玉    鐲      │ 只 │ ２ │萬元整        │乙○○│          │
├───────┼──┼──┼────────┼───┼─────┤
│銀  手  環    │ 只 │ １ │壹萬貳仟元整    │乙○○│          │
├───────┼──┼──┼────────┼───┼─────┤
│金  手  環    │ 只 │ １ │壹仟伍佰元整    │乙○○│          │
├───────┼──┼──┼────────┼───┼─────┤
│玉  戒  指    │ 只 │ ２ │貳仟元整        │乙○○│          │
├───────┼──┼──┼────────┼───┼─────┤
│金  戒  指    │ 只 │ ２ │仟元整        │乙○○│          │
├───────┼──┼──┼────────┼───┼─────┤
│鑽  戒（30分）│ 只 │ ２ │貳萬元整        │乙○○│          │
├───────┼──┼──┼────────┼───┼─────┤
│珍  珠  戒  指│ 只 │ １ │仟元整        │乙○○│          │
└───────┴──┴──┴────────┴───┴─────┘
┌───────┬──┬──┬────────┬───┬─────┐
│玉    珠      │ 只 │ １ │零              │乙○○│          │
├───────┼──┼──┼────────┼───┼─────┤
│金  元  寶    │ 只 │ １ │仟元整        │乙○○│          │
├───────┼──┼──┼────────┼───┼─────┤
│美  24元 鈔   │    │    │柒佰貳拾元      │乙○○│          │
├───────┼──┼──┼────────┼───┼─────┤
│港 1040元 幣  │    │    │肆仟肆佰柒拾貳元│乙○○│          │
├───────┼──┼──┼────────┼───┼─────┤
│人民幣14．2 元│    │    │肆拾貳元        │乙○○│          │
├───────┴──┴──┴────────┴───┴─────┤
│總價值共陸拾捌萬肆仟柒佰拾肆元整                              │
└────────────────────────────────┘
